臺灣桃園地方法院刑事判決　　　　　　　100年度訴字第197號
公　訴　人　臺灣桃園地方法院檢察署檢察官
被　　　告　邱昱程
上列被告因誣告案件，經檢察官提起公訴（99年度偵字第22139
號），本院判決如下：
    主  文
邱昱程意圖他人受刑事處分，向該管公務員誣告，處有期徒刑肆
月。
    事  實
一、邱昱程明知其於民國98年7 月12日上午9 時20分許（起訴書
    誤載為上午10時10分許，應予更正），為搭載友人吳春里前
    往工作地點上班，駕駛車號8886-NT 號自小客車（登記所有
    人為吳春里）自桃園縣桃園市○○路86號附近路邊起步，於
    其向左切入寶慶路欲往南平路方向行駛之際，適有高盈豐亦
    駕駛車號7H-8185 號自小客車直行路過該處，邱昱程所駕車
    輛之左前車頭因而撞及高盈豐所駕車輛之右側車身前後車門
    ，嗣因時任桃園縣政府警察局桃園分局埔子派出所（下稱埔
    子派出所）員警劉哲銘據報到場處理，經員警劉哲銘詢問高
    盈豐與邱昱程有關案發當時雙方之行車路徑後，隨即返所繪
    製處理編號為M0000000號之道路交通事故現場圖（下稱系爭
    現場圖），並在系爭現場圖上標示邱昱程於案發當時係自路
    邊起步之行車方向箭頭，且因同所員警楊勝如在旁參與協助
    ，遂以楊勝如為系爭現場圖之製圖人。詎邱昱程因其事後向
    新光產物保險股份有限公司（下稱新光公司）申請保險理賠
    不順，明知系爭現場圖上所繪製之行車方向箭頭並無不實，
    竟意圖使劉哲銘、楊勝如受刑事處分，基於向該管公務員誣
    告之犯意，先於98年7 月31日向臺灣桃園地方法院檢察署（
    下稱桃園地檢署）具狀虛偽申告：「………，警員劉哲銘到
    現場測量照相處理，所記載資料與現場不符合……」等語；
    其後復前承同一之誣告犯意，接續於同年9 月9 日向桃園地
    檢署具狀聲請增列員警楊勝如同為被告，並虛構劉哲銘事後
    依據全鋒救援公司所繪製之草圖而擅自添繪行車方向之不實
    事實；繼於同年9 月18日上午11時12分許向桃園地檢署檢察
    事務官虛偽陳稱：「……，後來被告劉哲銘到現場處理，有
    測量現場並拍照，並繪製現場草圖，但他畫的A 車（按：指
    車號8886-NT 號自小客車，下同）與B 車（按：指7H-8185
    號自小客車，下同）行進方向跟現場不符……」、「……。
    被告連問都沒問，就可以畫出行駛方向，顯然被告是依據保
    險公司人員繪製之草圖來繪製」等語；復於同年10 月30 日
    上午11時14分許，再次向該署檢察事務官虛偽申告：「（依
    你指訴之事實，你是要告被告2 人偽證或偽造文書？）偽造
    文書」、「（依你所指，被告繪製的現場圖，除行車方向與
    實際不符外，其餘圖上的車輛位置及相關距離都正確，是否
    如此？）是」、「當時我是直行，無左彎，我不是從路邊切
    入車道」等不實情事，誣告埔子派出所員警劉哲銘及楊勝如
    涉犯偽造文書罪嫌。嗣經桃園地檢署檢察官詳加調查後，認
    員警劉哲銘、楊勝如所涉偽造公文書罪嫌不足，遂於99年2
    月23日以99年度偵字第4301號為不起訴處分，因邱昱程未聲
    請再議而於99年3 月24日確定，始悉上情。
二、案經劉哲銘訴由臺灣桃園地方法院檢察署檢察官偵查起訴。
    理  由
壹、程序部分：
一、管轄權方面：
    按案件由犯罪地或被告之住所、居所或所在地之法院管轄，
    刑事訴訟法第5 條第1 項定有明文，而所謂犯罪地，參照刑
    法第4 條「犯罪之行為或結果，有一在中華民國領域內者，
    為在中華民國領域內犯罪」之規定，解釋上自應包括行為地
    與結果地兩者而言（最高法院72年度台上字第5894號判例參
    照) 。本件被告先後於98年7 月31日、同年9 月9 日、9 月
    18日及10月30日，或以書狀、或以言詞向桃園地檢署分別虛
    偽申告劉哲銘、楊勝如涉嫌偽造不實系爭現場圖之事實，顯
    屬在本院轄區內所為之犯罪行為，依前開說明，本院就本件
    自有管轄權，合先敘明。
二、證據能力方面：
(一)、按被告以外之人於偵查中向檢察官所為之陳述，除顯有不可
    信之情況者外，得為證據，刑事訴訟法第159 條之1 第2 項
    定有明文。查證人高盈豐、吳正欽於偵查中既均係以證人身
    份陳述，且經檢察官告以具結義務及偽證處罰後命之朗讀結
    文具結，因各該證人係於負擔偽證罪處罰之心理下證述，並
    以具結擔保其供述真實性，復無受其他不當外力干擾情形，
    可信性極高，本院審酌上開證人於偵查中具結證述之際，其
    外部附隨之環境或條件並無不當，且嗣於本院審理中，復已
    傳喚證人高盈豐、吳正欽到庭作證，接受被告之詰問，賦予
    被告對上開證人對質詰問之機會，依前開說明，證人高盈豐
    、吳正欽向檢察官所為陳述，自均應有證據能力。
(二)、至本案認定事實所引用下列卷內之文書證據、證物之證據能
    力部分，並無證據證明係公務員違背法定程式所取得，且檢
    察官及被告於本院亦均未主張排除下列文書證據、證物之證
    據能力，且迄本院言詞辯論終結前均未表示異議，本院審酌
    前揭證據並無顯不可信之情況與不得作為證據之情形，且經
    本院於審判期日依法進行證據之調查、辯論，被告於訴訟上
    之程序權即已受保障，故前揭各該證據，依刑事訴訟法第15
    8 條之4 反面解釋及第159 條之4 之規定，應認均有證據能
    力，合先敘明。
貳、實體部分：
一、訊據被告邱昱程固不諱言其曾有向桃園地檢署告發劉哲銘涉
    犯偽造文書之罪嫌，惟矢口否認有何誣告犯行，辯稱：在現
    場我並未告訴警察我的行車方向，而且案發當時我車子原本
    是在寶慶路80號騎樓下，要倒車往同德三街，我右轉進去寶
    慶路車道上要開往莊敬路時，高盈豐才超越雙黃線超車沿寶
    慶路往莊敬路開過來，我與高盈豐並不是在我要開車出來的
    時候就發生擦撞云云。
二、經查：
(一)、被告曾先後於98年7 月31日、同年9 月9 日、9 月18日及10
    月30日，或以書狀、或以言詞先後向桃園地檢署申告時任埔
    子派出所員警即告訴人劉哲銘及另名員警楊勝如均涉嫌繪製
    與事故發生現場實際行車方向不符之系爭現場圖，因而涉有
    偽造文書罪嫌；惟劉哲銘、楊勝如嗣經桃園地檢署檢察官偵
    查後，已於99年2 月23日以99年度偵字第4301號為不起訴處
    分，嗣並因被告未聲請再議而於99年3 月24日偵查確定等情
    ，此有被告所撰寫之書狀2 份、桃園地檢署98年9 月18日、
    同年10月30日之點名單及訊問筆錄在卷可憑，並經本院依職
    權調取桃園地檢署99年度偵字第4301號不起訴處分書、告訴
    人劉哲銘之臺灣高等法院被告前案紀錄表核閱無誤。該部分
    之事實，即可認定。
(二)、其次，告訴人劉哲銘確係根據被告邱昱程及其事故相對人高
    盈豐之指訴，在系爭現場圖上標示被告自路邊起步之行車方
    向箭頭等事實，業據證人即告訴人劉哲銘於本院審理時到庭
    證訴綦詳。其並進而具結證稱：98年7 月12日上午，是我到
    場處理有關被告與高盈豐之交通事故，被告當時跟我說他是
    從寶慶路92號前路邊起步，切入寶慶路往南平路方向行駛時
    ，跟高盈豐發生擦撞，高盈豐也跟被告所述一致，我就依據
    被告與高盈豐所陳述之行車方向來繪製現場圖等語在卷（見
    本院卷第72頁正反面、第74頁），核與證人高盈豐先後迭於
    偵訊及本院審理時結證：98年7 月12日當天，我直行寶慶路
    ，被告從路邊起步後撞上我右側兩片車門的中間，後來警察
    劉哲銘就來處理，當時警察也有問我與被告車子是怎麼開等
    語相符（見99年度偵字第22139 號卷第34頁、本院卷第75頁
    ）。另證人即案發當天到場處理之全鋒救援公司技師陳建成
    亦到庭結證：根據我仔細看過當時我所繪製的現場處理草圖
    ，應該是A 車由路邊起步而與B 車發生碰撞，因為依照我製
    作現場圖的習慣，如果當時當事人有陳述是由巷子轉彎出來
    而發生事故，我就會在巷子那邊畫箭頭表示行車方向，但本
    件沒有畫箭頭，應該就是路邊起步；到場處理的員警劉哲銘
    沒有跟我交談，我也沒有把我所繪製的現場處理三聯單交給
    劉哲銘等語（見本院卷第132 頁反面），亦可資以佐證上開
    證人之證述情節可採。加以被告先前因另案於98年11月5 日
    在臺灣臺北地方法院檢察署（下稱臺北地檢署）接受檢察事
    務官訊問時，復同樣供稱：當天我是從路旁起步等語（見臺
    北地檢署98年度他字第8068號卷第22頁），尤見上開證人之
    證述均屬實在。此外，並有桃園縣政府警察局桃園分局98年
    9 月30日桃警分交字第0981053145號函附道路交通事故現場
    圖、A3類道路交通事故調查報告表、道路交通事故照片6 張
    等件在卷可稽。從而，被告於98年7 月12日上午確係因自路
    邊起步，於向左切入寶慶路時不慎與高盈豐所駕駛車輛發生
    碰撞之情，即屬明確。又本件系爭現場圖上所繪製之相關車
    輛行車方向，均係員警劉哲銘依據詢問在場被告及相對人高
    盈豐後之結果而加以繪製，並未參考其他草圖或文件資料，
    併堪認定。
(三)、再者，被告當時所駕駛車號8886-NT 號自小客車於上開車禍
    事故發生後，曾向新光公司提出車輛受損之理賠申請，經該
    公司於98年7 月16日受理後（理賠案號：0098CAC000 0000
    ），因依桃園縣政府警察局所出具之道路交通事故初步分析
    研判表，無法釐清被告與高盈豐之責任關係，新光公司遂建
    議被告應另行提供進一步之鑑定意見書以供審酌，且就上開
    車號8886-NT 號自小客車部分所受車體損害部分，因該車所
    投保之險種僅有第三人責任保險而已，並非屬該公司承保之
    範圍，因而無法賠付等節，此有新光產物保險股份有限公司
    98 年9月4 日（98）新產客服發字第980885號函在卷為憑（
    見98年度他字第3674號卷第36頁）。此部分之事實，同可認
    定。
(四)、按告訴人所訴之事實，若有出於誤會或懷疑有此事實而為申
    告，以致不能證明其所訴之事實為真實，縱被訴人不負刑責
    ，而告訴人因缺乏誣告之犯意，亦難成立誣告罪；反之，若
    以自己親歷之事實，堅指他人有犯罪行為，向該管公務員告
    訴，因非出於誤會或懷疑而係出於故為虛構者，即無解於誣
    告罪之構成（最高法院91年度台上字第2951號判決意旨參照
    ）。查被告明知其於案發當天確係自路邊起步後切入寶慶路
    時，即與高盈豐所駕駛車輛發生碰撞，而非係在駕車直行寶
    慶路過程中發生本件交通事故，且被告事後在告訴人劉哲銘
    抵達現場處理時，亦曾向告訴人為相同內容之陳述。詎其僅
    因向新光公司申請理賠不順，即先後以書面或言詞向桃園地
    檢署申告員警劉哲銘、楊勝如涉嫌製作不實之系爭現場圖，
    而涉有偽造公文書罪嫌。參以被告於本院審理時一再表示：
    我的目的只是要釐清肇事責任，如果連肇事責任都不能釐清
    ，老百姓要如何自己釐清等語（見本院卷第137 頁），益徵
    被告確係因申請保險理賠不利，為圖一己之私利，明知其確
    有自路邊起步之駕駛行為，卻意圖使劉哲銘、楊勝如受刑事
    處分，誣指劉哲銘、楊勝如涉犯偽造文書罪嫌，至為明顯。
    被告空言否認其有何誣告之舉云云，顯屬卸責之詞，不值憑
    採。
(五)、被告辯稱：有很多案例都顯示像我告劉哲銘的這種案件都不
    會被起訴云云。按刑法上之誣告罪，必須所虛構之事實足使
    被誣告人有受刑事或懲戒處分之危險，始能成立。若申告他
    人有不法行為，而其行為在刑法上並未構成犯罪，則被誣告
    者既不因此而有受刑事訴追之虞，即難論申告者以誣告之罪
    ，最高法院固先後揭櫫44年台上字第653 號判例、94年度台
    上字第6167號、96年度台上字第4381號判決意旨可參。惟綜
    觀本件被告向劉哲銘、楊勝如之提告經過，可知其乃先於98
    年7 月31日具狀向桃園地檢署申告：「員警劉哲銘到現場測
    量照相處理，所記載資料與現場不符合，提供給新光保險公
    司做理賠依據，已觸犯偽證罪，提起告訴」等語（見98年度
    他字第3674號卷第2 頁）；嗣於98年9 月9 日又向桃園地檢
    署具狀增列同為埔子派出所之員警楊勝如亦應為被告，並捏
    稱：「……。處理車禍現場警員劉哲銘……，是事後依民間
    （新光產物保險公司授權）全鋒拖吊公司所繪製圖擅自添繪
    」等語（見同上卷第13至14頁）；繼而於同年9 月18日檢察
    事務官偵訊時又明白表示：「（告何人何事？）告埔子派出
    所警員劉哲銘偽證」、「（有沒有要告楊勝如？）有，也是
    告偽證，因為交通事故現場圖是他畫的」、「……，後來被
    告劉哲銘到現場處理，有測量現場並拍照，並繪製現場草圖
    ，但他畫的A 車與B 車行進方向跟現場不符……」、「……
    。被告連問都沒問，就可以畫出行駛方向，顯然被告是依據
    保險公司人員繪製之草圖來繪製」等語（見同上卷第27至28
    頁）；復於同年10月30日經檢察事務官訊問後，又表示：「
    （依你指訴之事實，你是要告被告2 人偽證或偽造文書？）
    偽造文書」、「（依你所指，被告繪製的現場圖，除行車方
    向與實際不符外，其餘圖上的車輛位置及相關距離都正確，
    是否如此？）是」、「當時我是直行，無左彎，我不是從路
    邊切入車道」等語（見同上卷第33頁）。依上開被告申告之
    經過情形，顯見被告確已就埔子派出所員警劉哲銘及楊勝如
    所涉偽證、偽造文書等罪嫌一併提出申告。而就被告所指劉
    哲銘及楊勝如涉犯偽證罪嫌部分（該偽證罪嫌部份並不屬本
    案誣告之起訴範圍內），固因員警劉哲銘、楊勝如在被告在
    上開提告過程中均未曾於法院或檢察官訊問時為具結證述，
    單就道路交通事故現場圖之製作行為，依法並無成立刑法第
    168 條偽證罪之餘地，是被告就此部分所提出之偽證罪嫌告
    發，尚不致使劉哲銘或楊勝如因此受有刑事訴追之虞。然就
    被告另行指訴劉哲銘、楊勝如涉嫌偽造文書罪嫌部分，因被
    告在提起申告時業已誣指員警劉哲銘、楊勝如當初製作之現
    場圖與案發當時行車方向不符，在客觀上顯有使劉哲銘、楊
    勝如遭受刑事處罰之危險。縱事後經偵查檢察官詳查後，確
    認員警劉哲銘、楊勝如均無偽造公文書之罪嫌，而以99年度
    偵字第4301號對該2 人為不起訴處分確定，然被告仍無從依
    此解免其誣告之罪責。是被告以此為辯，自非可取。
(六)、被告再辯稱：車號8886-NT 號自小客車自領牌起即均停放在
    寶慶路80號騎樓上，並提出停車照片1 張為憑。經本院依其
    所述向桃園縣政府警察局桃園分局調取舉發單號為桃警局交
    字第DG0000000 號相關資料，亦據該局函附該單號之舉發違
    反道路交通管理事件通知單、照片2 張及區段投遞簽收清單
    （見本院卷第119 至1222頁）。惟細繹上開資料，至多僅能
    確定被告駕駛之車號8886-NT 號自小客車曾有於96年4 月4
    日上午6 時39分，在桃園縣桃園市○○路80號前，有「停車
    位置不依規定」之違規紀錄，核與本件事故發生經過情形尚
    無必然關連，難為對被告有利之認定。被告以此為辯，並不
    足取。
(七)、至證人吳春里於本院審理時固曾具結證稱：本案發生車禍當
    時，我有坐在8886-NT 車上，我要去上班，當天我們車子是
    橫停在寶慶路80號門口，後退同德三街，右轉寶慶路直行，
    而高盈豐的車輛行駛於寶慶路上，是在我們車子的左側，高
    盈豐車子車速很快，就撞上我們的車子云云（見本院卷第78
    頁）。然證人吳春里上開所證情節，已明顯核與被告邱昱程
    先前於偵訊時所供述：「當天我是從路旁起步」等語相左（
    見臺北地檢署98年度他字第8068號卷第22頁），是否可信，
    殊值懷疑。況依證人吳正欽於偵查及本院審理時之證述內容
    ，伊在案發當天聽到撞擊聲響後隨即下樓觀看車禍情形，看
    到有一輛白色車輛車頭朝右邊，車尾接近路中間，另一部好
    像是鐵灰色車輛，車頭朝路中間，車尾靠近路邊等語（見本
    院卷第76業反面、第77頁反面），併佐以事故發生後現場及
    車損照片所示，倘證人吳春里上開證述內容屬實，高盈豐確
    係在被告駕車直行寶慶路過程中，自後快速撞擊被告所駕車
    輛，則何以高盈豐所駕車輛之右前車頭、被告所駕車輛之左
    側車身及左側車尾卻均未見有任何碰撞之痕跡？被告證人吳
    正欽又為何會目睹被告所駕車輛之車頭竟朝道路中央之分隔
    雙黃線停止？在在均屬可議。本院乃審酌上情，並考量證人
    吳春里本係肇事車輛8886-NT 號自小客車之登記車主，此有
    車號查詢汽車車籍結果可憑（見99年度偵字第22139 號卷第
    43頁），其於本院審理時復自承已與被告認識7 、8 年之久
    ，彼此有接近男女交往情誼之好朋友關係（見本院卷第79頁
    反面），本難排除證人吳春里為迴護被告而故為上開附和說
    詞之可能，況其所證復有上開瑕疵可指，自難為本院所採信
    ，無法資為對被告有利認定之依據。
(八)、另外，證人陳建成於本院審理時雖亦一度證稱：我在製作現
    場處理草圖之前，有問過肇事雙方肇事情形，我記得其中有
    一位說其中一台車是從巷子裡面要出來，另一台車是直行，
    就是這樣發生擦撞云云（見本院卷第131 頁反面）。然其上
    開所證，非但核與證人高盈豐所證述：被告當時是從路邊起
    步，撞倒我右側兩片門的中間等語不同（見本院卷第75頁）
    ，亦與被告於本院準備程序中所辯稱：我當時的行車方向是
    從我車子在寶慶路在80號騎樓下，高盈豐是從寶慶路往莊敬
    路開過來，我已經從同德三街在寶慶路的正常車道上云云歧
    異（見本院審訴卷第35頁），本院難以輕信。且證人陳建成
    嗣經本院提示其當時所製作並經被告親自簽名之事故現場處
    理草圖（見98年度他字第3674號卷第10頁），並仔細回想當
    場處理事故時肇事雙方如何陳述行車方向之情形，又據其明
    白證稱：因為經過我看過現場圖之後，參照我先前的繪圖習
    慣，如果當時有人向我陳述是從巷子裡面轉彎出來發生事故
    ，我就會在巷子那邊畫箭頭表示行車方向，所以我現在可以
    確定在該草圖簽名確認的人是對我表示他因路邊起步而發生
    車禍等語在卷（見本院卷第132 頁反面），是應以證人陳建
    成仔細回想後所為之證述較為可信，附此敘明。
(九)、綜上，被告上開所辯，無一可採。本件事證已臻明確，被告
    所犯誣告犯行至堪認定，應依法論科。
三、論罪科刑：
(一)、按誣告為妨害國家審判權之犯罪，誣告人者雖有使人受刑事
    或懲戒處分之故意，但祇能就其誘起審判之原因令負罪責，
    故以一狀誣告數人者，祇成立一誣告罪（最高法院18年上字
    第904 號判例意旨參照）。是核被告所為，係犯刑法第169
    條第1 項意圖使他人受刑事處分，向該管公務員誣告罪。被
    告雖先後或以書狀、或以言詞向地檢署申告劉哲銘及楊勝如
    等2 人涉犯偽造文書罪嫌，惟誣告罪係侵害國家法益，其刑
    罰權單一，僅論以一罪即為已足。又被告先於98年7 月31日
    向桃園地檢署申告不實事項，其後再接續於同年9 月9 日、
    9 月18日及10月30日先後要求增列員警楊勝如為被告，並虛
    捏杜撰員警劉哲銘、楊勝如涉嫌偽造系爭現場圖之內容，因
    被告基於同一意圖使員警劉哲銘、楊勝如受刑事處分之犯罪
    決意，於密接之時、地實施誣告犯行，侵害同一法益，各行
    為之獨立性極為薄弱，依一般社會健全觀念，在時間差距上
    ，難以強行分開，在刑法評價上，以視為數個舉動之接續施
    行，合為包括之一行為予以評價，較為合理，應屬接續犯，
    而以包括之一罪論處。至起訴意旨雖未記載被告亦曾於98年
    9 月9 日、同年9 月18日及10月30日先後具狀要求增列員警
    楊勝如同為被告，復以言詞虛捏杜撰員警劉哲銘及楊勝如涉
    嫌偽造不實系爭現場圖之事實，惟起訴犯罪事實欄內既已敘
    明被告確有虛偽誣告之犯罪事實，因上開部分之犯行與已敘
    及之部分，有接續犯之實質上一罪關係，為起訴效力所及，
    本院自應併予審理，附此敘明。
(二)、次按犯刑法第169 條之罪，於其所誣告之案件裁判確定前自
    白者，減輕或免除其刑，為同法第172 條所明定，此項規定
    並不專在獎勵犯罪人之悛悔，而要在使偵查或審判機關之易
    於發現真實，以免被誣告人終於受誣，故不論該被告之自白
    ，在審判前或審判中、自動或被動、簡單或詳細、一次或多
    次，並其自白後有無翻異，苟其自白在所誣告之案件裁判確
    定前，即應依法減免其刑（最高法院31年上字第2211號判例
    、70年度台上字第5406號、80年度台上字第3677號判決意旨
    併參）。又按「上訴人既在原審自白其告訴某甲等強借及搶
    奪行為為虛偽，縱其自白當時某甲等之搶奪案件業經檢察官
    不起訴處分確定，但處分確定究與裁判確定不同，是其自白
    仍不得謂非在所誣告之案件裁判確定以前，按照前開說明，
    自應予減輕或免除其刑」（最高法院31年上字第2211號判例
    意旨參照）。查被告既曾於98年11月5 日另案偵查中坦承案
    發當天伊係從路旁起步（見臺北地檢署98年度他字第8068號
    卷第22頁），無異自白其申告員警劉哲銘、楊勝如涉嫌偽造
    不實現場圖之事實，係屬虛構。而被告邱昱程所誣告員警劉
    哲銘、楊勝如之偽造文書案件，復由桃園地檢署檢察官於99
    年2 月23日以99年度偵字第4301號為不起訴處分，並於99年
    3 月24日偵查確定，有前開不起訴處分書、臺灣高等法院被
    告前案紀錄表等件存卷可憑，是被告確係在所誣告之案件經
    不起訴處分前即曾為自白。又不起訴處分確定固與裁判確定
    不同，然依上開判例意旨，仍應認其自白仍係在所誣告之案
    件裁判確定以前。惟本院斟酌被告自白上開其自路邊起步駕
    駛之事實，固有助於減少審判資源之無謂浪費，惟被告無端
    興訟導致從事公職之員警劉哲銘平白受累，所為實不可取，
    是認以刑法第172 條之規定，減輕其刑即為已足。
(三)、爰審酌被告僅因向保險公司申請理賠不順，為圖己私利，竟
    不惜虛捏到場處理事故員警虛偽製作不實現場圖之事實提出
    申告，妨礙國家司法權之正當行使，浪費司法資源，犯後一
    再推諉卸責，又未與告訴人道歉和解，犯後態度惡劣，併兼
    衡被告曾一度自白犯罪及其智識程度、犯罪目的、手段等一
    切情狀，認公訴人請求量處被告有期徒刑6 月以上之刑，尚
    屬過重，爰量處如主文所示之刑，以為懲儆。
據上論斷，應依刑事訴訟法第299 條第1 項前段，刑法第169 條
第1項、第172條，判決如主文。
本案經檢察官蔡佩玲到庭執行職務。
中    華    民    國  100     年    7     月    29    日
                  刑事第八庭    審判長法  官  劉為丕

                                      法  官  謝枚霏
                                      法  官  呂綺珍
附錄論罪科刑法條：
中華民國刑法第169條
（誣告罪）
意圖他人受刑事或懲戒處分，向該管公務員誣告者，處7 年以下
有期徒刑。
意圖他人受刑事或懲戒處分，而偽造、變造證據，或使用偽造、
變造之證據者，亦同。
以上正本證明與原本無異。
如不服本判決應於收受判決後10日內向本院提出上訴書狀，並應
敘述具體理由。其未敘述上訴理由者，應於上訴期間屆滿後20日
內向本院補提理由書(均須按他造當事人之人數附繕本)「切勿逕
送上級法院」。
                                      書記官  范升福
中    華    民    國   100    年    8     月    1     日